# 关于约定最低股息率的普通股分类问题

提问人：mituxiaoya 时间：2015-10-27 16:45:07
陈版并各位大侠们好，
实务中遇到一个情况，A与B成立合资公司，A以实物资产出资，占60%， B以现金 2 亿出资，占40%，合同约定，每年B的普通股股息率（用现金股利/B方应占合营公司净资产）必须达到3%，不足部分由A补偿。
请问对合资公司来说，B的 2 亿出资，是权益性还是负债性？
按照财政部《金融负债与权益工具的区分及相关会计处理规定》，附或有条款的金融工具通常都应归类为金融负债，除非几乎不可能发生（此例不满足），等等，B的出资是否应该划为合资公司的债务？？
请老师指点，谢谢！

回答人：chenyiwei
由于不足部分的补偿责任在A而不是合资公司，因此在没有其他需考虑的特殊因素的情况下，合资公司仍将B投入的出资列报为权益。

提问人：zengfengxia 时间：2015-10-28 09:35:40
陈版，如果约定了每年必须对B公司支付股息的话，会不会有不同的考虑？

回答人：chenyiwei
如果约定合资公司只要有利润就要向B分配，则合资公司接受该出资，至少有一部分要计入负债，也可能是全部计入负债。

提问人：mituxiaoya 时间：2015-10-28 10:48:28
老师，合资公司作为权益，那在合并层面呢？ (A合并合资公司），是否在合并层面要作为负债核算？

回答人：chenyiwei
是的。